【裁判字號】    92,易,274
【裁判日期】    920311
【裁判案由】    竊盜
【裁判全文】
臺灣臺中地方法院刑事判決                          九十二年度易字第二七四號
    公  訴  人  臺灣臺中地方法院檢察署檢察官
    被      告  丙○○原名籃.
右列被告因竊盜案件，經檢察官提起公訴（九十一年度偵字第一一四四九號），本院
判決如左：
    主  文
丙○○竊盜，處有期徒刑陸月，如易科罰金，以佰元折算壹日。扣案之鑰匙壹支，
沒收。
    事  實
一、丙○○意圖為自己不法之所有，竟於民國九十一年五月底，利用其母親乙○之友
    人甲○○將其所有、臺塑廠牌、黑色、一九九八ＣＣ、二００二年份、引擎號碼
    Ｃ二０ＳＥＤ０九三六四七號、車牌號碼六Ｑ—七四二三號之自用小客車鑰匙，
    放置於乙○所開設位於臺中市○○○路之海產店內之機會，先複製該汽車鑰匙一
    支後，隨即於九十一年六月二日十一時許，在臺中市西區○○○○○街八號前，
    趁甲○○將前開自小客車停放於該處停車場之際，以前開複製鑰匙啟動引擎之方
    式，行竊前開自小客車（價值約新臺幣七十九萬九千元），得手後，供己使用。
    嗣於九十一年六月七日二十二時三十分許，在臺中縣太平市○○里○○路六八號
    對面，丙○○正欲駕駛前開自小客車，為警當場查獲，並扣得其所有供行竊所用
    之鑰匙一支。
二、案經臺中市警察局移送臺灣臺中地方法院檢察署檢察官偵查起訴。
    理  由
一、訊據被告丙○○矢口否認有何竊盜之犯行，辯稱：被查獲當天，係其母親乙○要
    伊持被害人甲○○放置於海產店內之備份鑰匙，前往臺中縣太平市之查獲地點，
    取回該竊之前開自小客車，伊到現場即遭警查獲，伊並未複製鑰匙行竊前開自小
    客車云云。經查：被告於警詢中供稱：「我於九十一年六月二日十一時左右，在
    臺中市西區○○○○○街八號處，竊得甲○○所有之六Ｑ—七四二三號自小客車
    。我是以複製鑰匙方式發動引擎行駛。因為甲○○將該原車鑰匙放置於我媽媽開
    設店內我才取得將他拿至鑰匙店複製。我是要作弄甲○○才竊得六Ｑ—七四二三
    號自小客車。‧‧‧我竊取六Ｑ—七四二三號自小客車沒有共犯，是我獨自一人
    竊取。」等語（參照九十一年度偵字第一一四四九號偵查卷第十頁反面、第十一
    頁正面），其於偵查中供稱：「我於九十一年六月二日早上十一點，在臺中市○
    ○○○○街八號前，我以事前向甲○○複製的鑰匙，（他不知我複製，我是他將
    鑰匙放在我母親位於臺中市○○○路的海產店，趁機將他複製時間約九十一年五
    月底），我就啟動車門引擎將他開走。」等語（參照九十一年度偵字第一一四四
    九號偵查卷第三十至三一頁），核與被害人甲○○於警詢中指述：「六Ｑ—七四
    二三號是我在九十一年六月二日十二時在臺中市西區○○○○○街八號失竊。有
    報案，於九十一年六月二日十四時向臺中是警察局第一分局公益派出所報案。」
    等語相符，並有贓物認領保管單一份、車輛竊盜、車牌失竊資料個別查詢報表—
    查詢車輛認可資料一份、照片三張在卷可稽，復有扣案之鑰匙一支為證；證人即
    被告之母親乙○雖於本院審理中證稱：「案發當天有人打電話通知我，表示甲○
    ○失竊之車子找到了，於是我打電話給甲○○，但他因為有事情在忙，要我拿店
    裡的備份鑰匙去幫他取回車子，因為我與甲○○合夥開海產店生意，平常出門買
    貨都是使用他的車子，所以他在我們店裡留了一份備份鑰匙，而當時海產店裡也
    正在忙，所以我就叫我兒子去取車。」等語，及被害人甲○○於本院審理中亦證
    稱：「我的車子在九十一年六月初，在精誠二十一街八號前的停車場被偷走，之
    後有接到勒贖之電話，而且勒贖之人所打之電話號碼是我在警局所留之電話，那
    是我太太住處的電話，我並未告知其他人該電話號碼，我覺得很奇怪勒贖之人怎
    麼知道那支電話，後來我生意上的合夥人乙○打電話給我，表示車子已經找到了
    ，要我到太平去牽車，因為當時我沒有空，而且對於太平地區也不熟，所以拜託
    她去幫我牽車，因為平常我們做生意採購海產，都使用我的車子，所以我有留一
    份備份鑰匙在海產店內，所以我請乙○去幫我牽車，後來警察就通知我，車子找
    到了，要我過去指認，當時被查獲之鑰匙，就是我留在海產店內之備份鑰匙。」
    等語，然被害人甲○○於警詢中業經指稱：「（問：前開自小客車於九十一年六
    月二日失竊迄今九十一年六月七日二十二時三十分警方查獲時，有無自行發現失
    車？有無託何人至警方查獲處取車？）沒有亦未託人去取車。」等語（參照九十
    一年度偵字第一一四四九號偵查卷第十五頁反面），被害人甲○○於警詢中業經
    確認並無託人取車之事，則證人乙○所述之情節及被害人甲○○於本院審理中之
    指述內容，顯屬無據，況且證人乙○係被告之母親，血肉至親，自難期其為公正
    之證述，被害人甲○○與被告亦屬熟識，亦難免人情之掛礙，因而有迴護偏袒之
    情，亦屬情理之常，因此，被害人甲○○及證人乙○於本院審理中所述情節，尚
    難採信為真實；再者，被害人甲○○於遭竊過程中曾經接獲擄車勒贖之電話，行
    竊者所撥打之電話號碼係被害人甲○○女友住處之電話，若非熟識之人，如何知
    悉，益徵被告行竊之可能性；復以，被告所使用之扣案鑰匙，係一般鎖店所複製
    拷貝之物品，一般自小客車均附有二至三副之鑰匙，方便駕駛人使用，若係被害
    人甲○○所欲留存之鑰匙，則被害人甲○○大可提供其原廠之備份鑰匙即可，何
    須另行打造複製鑰匙；綜觀上情，被告於警詢及偵查中之供述內容，應較符合事
    情真相。是以，被告行竊被害人甲○○所有之前開自小客車之情，應堪認定，被
    告所辯，顯係事後卸責之詞，要難採信。本件事證已臻明確，被告犯行，洵堪認
    定。
二、被告意圖為自己不法之所有，以複製鑰匙之方式，著手行竊被害人甲○○所有之
    前開自小客車，得手後，供為己用，核其所為，係犯刑法第三百二十條第一項之
    竊盜罪。爰審酌被告行竊母親友人之自小客車，事後未見悔意，猶矢口否認犯行
    ，飾詞狡辯，而所行竊之財物，係屬高價值之自小客車，對於被害人所生之財產
    損害程度嚴重，惟其犯罪手段，係以複製鑰匙之方式，尚屬平和等一切情狀，量
    處如主文所示之刑，並諭知易科罰金之折算標準。
三、扣案之鑰匙一支，係被告所有，供行竊所用之物，業經被告於警詢及偵查中坦認
    屬實，爰依刑法第三十八條第一項第二款之規定，併予諭知沒收。
據上論斷，應依刑事訴訟法第二百九十九條第一項前段，刑法第三百二十條第一項、
第四十一條第一項前段、第三十八條第一項第二款，罰金罰鍰提高標準條例第一條前
段、第二條，判決如主文。
中      華      民      國      九十二      年    三    月     十一     日
                                臺灣臺中地方法院刑事第六庭
                                        法  官  巫淑芳
右正本證明與原本無異。
如不服本判決，應於送達後十日內向本院提出上訴狀 （須附繕本） ，上訴於台灣高等
法院台中分院。
                                        書記官
中      華      民      國      九十二      年      三      月    四    日
附錄論罪科刑法條：
刑法第三百二十條：
 (普通竊盜罪、竊佔罪)
意圖為自己或第三人不法之所有，而竊取他人之動產者，為竊盜罪，處五
年以下有期徒刑、拘役或五百元以下罰金。
意圖為自己或第三人不法之利益，而竊佔他人之不動產者，依前項之規定
處斷。
前二項之未遂犯罰之。


司法院資訊處製作；財團法人民間司法改革基金會備份。
